【裁判字號】    98,聲再,40
【裁判日期】    980303
【裁判案由】    偽造有價證券等
【裁判全文】
臺灣高等法院刑事裁定                  98年度聲再字第40號
再審聲請人
即受判決人  甲○○
上列聲請人因偽造有價證券等案件，對於本院九十五年度上更(一)
字第一一二號，中華民國九十五年四月十八日第二審確定判決（
最高法院九十七年度台上字第六五七五號駁回上訴確定；原審案
號：臺灣桃園地方法院九十一年度訴字第四○五號；起訴案號：
臺灣桃園地方法院檢察署九十年度偵字第一八七八三號），聲請
再審，本院裁定如下：
    主  文
再審之聲請駁回。
    理  由
一、聲請意旨略稱：
  (一)判決理由中載明：「被告雖辯稱其後向當舖借錢開立三張支
    票，另經股東開會決議同意云云。惟此為巨暐公司之股東兼
    董事范姜金鳳堅決否認有開會同意。被告雖聲請傳訊股東范
    姜金寶為證，惟范姜金寶表示被告為其妹婿拒絕證言。另被
    告之妻范姜馨梅雖附合其夫即被告之詞，稱有經公司股東開
    會決議云云。但於本院上訴審中已稱：『范姜金鳳因公司沒
    法運作，離開公司，公司沒法營運，大家都離開公司』（見
    本院上訴卷第六十四頁）。則九十年六月，巨暐公司股東都
    已離去何能於九十年七月以後仍召開股東會議決議向當舖借
    錢。…」。原判決漏審未查證人范姜馨梅明指范姜金鳳是於
    八月多才真正離開公司，且這段期間還是有來公司（參見證
    一高院上訴卷第六十五頁），原判決漏審，怎能斷章取義，
    借題發揮。
  (二)事實上范姜金鳳於九十年七月底始要求取回支票簿及印鑑章
    ，並親自以電話通知遠東銀行，表明除非是我本人去領支票
    ，否則其他人都不行（參見證一高院上訴卷第六十一頁）。
    告訴人既知道會以電話通知遠東銀行禁止他人去領取支票，
    是以若係同年六月間有要求取回支票及印鑑，未能取回時應
    可立即通知遠東銀行註銷該支票帳戶。惟告訴人並未通知遠
    東銀行，既未通知撤銷授權，原授權依然繼續有效。是在告
    訴人通知遠東銀行禁止他人領取支票前，其原授權仍繼續有
    效，既係在授權範圍內自無盜領偽造可言。原判決對前揭重
    要證據漏未審酌，聲請人為此依法聲請再審云云。
二、按有罪之判決確定後，為受判決人之利益聲請再審，必其聲
    請之理由合於刑事訴訟法第四百二十條第一項各款所定情形
    之一，或第四百二十一條有足生影響於判決之重要證據漏未
    審酌者，始准許之。復經第二審確定之有罪判決，如就足生
    影響於判決之重要證據漏未審酌者，依刑事訴訟法第四百二
    十一條規定，固得為受判決人之利益聲請再審，但以不得上
    訴於第三審法院之案件為限。如為得上訴於第三審法院之案
    件，即不得以此理由聲請再審，否則，其聲請應屬不合法（
    最高法院九十四年度台抗字第三八五號裁定、九十六年度台
    抗字第五二七號裁定參照）。
三、經查：本件原確定判決係以聲請人犯刑法第二百零一條之偽
    造有價證券罪，而予論罪科刑，有本院九十五年度上更(一)字
    第一一二號判決可參，聲請人上開所犯之罪，核屬「得提起
    第三審上訴之案件」，而聲請人復曾對之提起上訴，嗣經最
    高法院以九十七年度台上字第六五七五號判決駁回其上訴而
    告確定，揆諸上開說明，自不得主張原確定判決有重要證據
    漏未審酌而援引刑事訴訟法第四百二十一條規定聲請再審。
    揆諸前揭說明，本件聲請不合法律上之程式，應予駁回。
據上論斷，應依刑事訴訟法第四百三十三條，裁定如主文。
中    華    民    國    98    年    3     月    3     日
                  刑事第九庭審判長法  官  陳貽男
                                  法  官  許宗和
                                  法  官  何信慶
以上正本證明與原本無異。
如不服本裁定，應於收受送達後五日內向本院提出抗告狀。
                                  書記官  王泰元
中    華    民    國    98    年    3     月    3     日


司法院資訊處製作；財團法人民間司法改革基金會備份。
